ACORDAO-COMPLETO-2386891

ACÓRDÃO 1050/2020 ATA 14/2020 - PLENÁRIO

VISTOS, relatados e discutidos estes autos de Tomada de Contas Especial (TCE) , ora em fase de Recurso de Revisão interposto pelo Sr. Raimundo Guedes dos Santos, ex-prefeito do Município de Japurá-AM, contra o Acórdão 3220/2017-TCU-Segunda Câmara;
ACORDAM os Ministros do Tribunal de Contas da União, reunidos em Sessão de Plenário, diante das razões expostas pelo relator e com fulcro nos arts. 32, inciso III, e 35 da Lei 8.443, de 16/7/1992, combinados com o art. 288 do Regimento Interno-TCU, em:
9.1. não conhecer do Recurso de Revisão interposto pelo Sr. Raimundo Guedes dos Santos contra o Acórdão 3220/2017-TCU-Segunda Câmara, eis que não foram atendidos os requisitos específicos de admissibilidade aplicáveis à espécie;
9.2. declarar, de ofício, a nulidade da citação empreendida por meio do Ofício 1.179/2016-TCU/SECEX-PB, de 4/10/2016 (peça 9) e dos atos processuais dela decorrentes, tornando insubsistentes, por conseguinte, os subitens 9.2 a 9.5 do Acórdão 3220/2017-TCU-Segunda Câmara, mantendo-se em seus exatos termos, de todo modo, o subitem 9.1 da aludida deliberação, por meio do qual foram excluídos da presente "relação processual o Sr. Raimundo Matias Barbosa (XXX.173.272-XX) e a empresa WSA Serviços, Comércio e Indústria Ltda. (07.288.667/0001-80) ";
9.3. encaminhar os autos para o gabinete do relator a quo, Ministro Marcos Bemquerer Costa, para as medidas de sua competência, nos termos do art. 176, inciso II, do Regimento Interno-TCU;
9.4. dar ciência desta decisão:
9.4.1. ao recorrente, Sr. Raimundo Guedes dos Santos;
9.4.2. ao Município de Japurá-AM, de modo a complementar informações que lhe foram encaminhadas em atendimento à Solicitação autuada como TC Processo 010.756/2017-5; e
9.4.3. à Procuradoria da República no Amazonas, fazendo remissão, no caso desse destinatário, ao Ofício 0970/2017-TCU/SECEX-PB, de 27/6/2017 (peça 37) .

Recurso de revisão interposto contra acórdão que julgou as contas do recorrente irregulares e condenou-o ao pagamento de débito e de multa em razão da não comprovação da boa e regular aplicação dos recursos públicos federais repassados por meio de convênio que tinha por objeto incentivar o turismo por meio de apoio ao evento "Réveillon de 2008".

Município de Japurá-AM e Ministério do Turismo (MTur).

3. Interessados/Responsáveis/Recorrentes:
3.1. Responsável: Raimundo Guedes dos Santos (CPF XXX.116.932-XX).
3.2. Recorrente: Raimundo Guedes dos Santos (CPF XXX.116.932-XX).

13.1. Ministros presentes: José Mucio Monteiro (Presidente), Walton Alencar Rodrigues, Benjamin Zymler, Augusto Nardes, Aroldo Cedraz (Relator), Raimundo Carreiro, Ana Arraes, Bruno Dantas e Vital do Rêgo.
13.2. Ministros-Substitutos presentes: Marcos Bemquerer Costa, André Luís de Carvalho e Weder de Oliveira.

AROLDO CEDRAZ

Ministro Marcos Bemquerer Costa.

Inicio este Relatório transcrevendo, com alguns ajustes de forma e fundamentado no inciso I do § 3º do art. 1º da Lei 8.443, de 16/7/1992, parte da instrução elaborada no âmbito da Secretaria de Recursos deste Tribunal de Contas (Serur) e autuada como peça 71:
		"2.
	Exame Preliminar 

		2.1.
	Preclusão Consumativa 

	O recorrente está interpondo recurso de revisão contra o Acórdão 3220/2017-TCU-Segunda Câmara pela primeira vez?
	Sim

		2.2.
	Tempestividade 

O recurso de revisão foi interposto dentro do prazo previsto na Lei Orgânica e no Regimento Interno do TCU?

	Nome do Recorrente
	Data DOU
	Interposição
	Resposta

	Raimundo Guedes dos Santos
	13/4/2017 (DOU) 
	18/1/2019 - AM
	Sim

	Impende ressaltar que foi considerada, para efeito de contagem de prazo, a data de publicação no Diário Oficial da União (D.O.U.) da decisão condenatória, a saber, o Acórdão 3220/2017-TCU-Segunda Câmara (peça 24) .

		2.3.
	Legitimidade 

	Trata-se de recurso interposto por responsável/interessado habilitado nos autos, nos termos do art. 144 do RI-TCU? 
	Sim

		2.4.
	Interesse 

	Houve sucumbência da parte?
	Sim

		2.5.
	Adequação 

	O recurso indicado pelo recorrente é adequado para impugnar o Acórdão 3220/2017-TCU-Segunda Câmara?
	Sim

		2.6.
	Requisitos Específicos 

	Foram preenchidos os requisitos específicos para o recurso de revisão?
	Não

	Para análise do presente requisito, verifica-se oportuno a realização de breve histórico dos autos.
Trata-se de Tomada de Contas Especial (TCE) instaurada pelo Ministério do Turismo (Mtur) , contra os Srs. Raimundo Matias Barbosa e Raimundo Guedes dos Santos, ex-prefeitos do Município de Japurá/AM, respectivamente, nos anos de 2001 a 2008 e de 2009 a 2012, em razão de irregularidades na documentação exigida para prestação de contas do Convênio Siconv 702143/2008, que teve por objeto o incentivo ao turismo por meio de apoio à realização do evento denominado 'Reveillon'. Para consecução do objeto foram repassados o montante de R$ 200.000,00. 
Em essência, restou configurada nos autos a não comprovação de execução do 'Reveillon' em Japurá/AM, em razão da falta de apresentação dos seguintes elementos: exemplar do cartaz de divulgação; declaração do recebimento dos matérias promocionais (camiseta, cartaz e folder) ; fotografias ou filmagens de cada show/apresentação e da infraestrutura para a iluminação e sonorização; material de divulgação pós-evento; declaração individual do prestador de serviço; declarações do Convenente atestando a realização do evento, a exibição do vídeo institucional e a gratuidade ou não do evento; e declaração da autoridade local atestando a realização da festividade, conforme demonstrado no voto condutor do acórdão condenatório (peça 25, item 12) .
Diante disso, os autos foram apreciados por meio do Acórdão 3220/2017-TCU-Segunda Câmara (peça 24) , que julgou irregulares as contas do responsável e lhe aplicou débito e multa.
Neste momento, o responsável interpõe recurso de revisão (peça 67) , com fundamento no inciso III do art. 35 da Lei 8.443/1992, em que argumenta, em apertada síntese, que:
a) em preliminar, que foi citado em endereço diverso do seu. Também, poderia ter seu domicílio na prefeitura e lá não foi notificado. Pessoa estranha que não morava com o recorrente recebeu a correspondência em via pública e nem sequer a datou, de acordo com documentos anexos. Com isso, o julgamento deve ser considerado nulo (p. 2-13) ; 
b) nas eleições de 2018, o recorrente constava na lista de inelegíveis, motivo pelo qual ingressou com ação de anulação do ato administrativo que julgou irregulares suas contas, tendo obtido a tutela antecipada e o seu nome retirado do rol dos inelegíveis (p. 6) ;
c) o evento foi realizado, sendo sua prestação de contas devidamente enviada, conforme mídia magnética protocolada junto ao TCU. Por omissão, o MTur não enviou a prestação de contas para este Tribunal (p. 2; 13-16) .
Por fim, requer a nulidade do processo, e, superada a preliminar, que o julgamento seja pela regularidade das contas. Ato contínuo, colaciona os documentos relacionados à invalidade da citação, tais como cópia do Aviso de Recebimento, comprovantes de residência e de imposto de renda, bem como declarações (peça 67, p. 25-66) e Decisão da Justiça Federal da 1ª Região (Processo 1003148-10.2018.4.01.3200) com deferimento de tutela antecipada (peça 67, p. 69-71) . 
Importa destacar que, embora o recorrente alegue a existência de mídia magnética que foi protocolada junto ao TCU (peça 67, p. 2) , não foi possível identificar esse elemento nos autos. Ademais, apresenta a cópia do ofício mediante o qual encaminhou a prestação de contas ao MTur acostada à peça 67, p. 23, já constante dos autos (peça 1, p. 126) .
O recurso de revisão constitui-se em uma espécie recursal em sentido amplo, verdadeiro procedimento revisional, com índole jurídica similar à ação rescisória, que objetiva a desconstituição da coisa julgada administrativa. Além dos pressupostos de admissibilidade comuns a todos os recursos - tempestividade, singularidade e legitimidade -, o recurso de revisão requer o atendimento dos requisitos específicos indicados nos incisos do art. 35 da Lei 8.443/1992: I - erro de cálculo; II - falsidade ou insuficiência de documentos em que se tenha fundamentado o acórdão recorrido; e III - superveniência de documentos novos com eficácia sobre a prova produzida.
Do exame do recurso constata-se que o recorrente se limitou a invocar hipótese legal compatível com o recurso de revisão, sem, contudo, satisfazê-la materialmente.
Meros argumentos e teses jurídicas representam elementos ordinários que somente justificariam o seu exame em sede de recurso de reconsideração, espécie recursal prevista no art. 33 da Lei 8.443/1992. Entendimento diverso iria descaracterizar a natureza excepcional e revisional do recurso de revisão, que se assemelha à ação rescisória no âmbito do processo civil.
Ante o exposto, o recurso não atende aos requisitos específicos de admissibilidade do recurso de revisão estabelecidos no art. 35 da Lei 8.443/1992.
		2.7.
	Exame da Validade da Citação 

No caso em análise, verifica-se que o recorrente alega, em seu recurso de revisão, a ocorrência de vício procedimental concernente à suposta falha em sua citação (peça 67, p. 2-13) .
Registre-se que, considerando que a decisão condenatória foi proferida em processo que correu à revelia do responsável, esta falha pode ser examinada a qualquer tempo, inclusive por meio de simples petição, pois é possível que a relação jurídica processual não tenha se consolidado. Há possibilidade de que o responsável tenha sido atingido por uma decisão em processo no qual não atuou, por falha no seu chamamento a juízo. A correção deste vício no processo civil é possível a qualquer tempo por meio do instituto da querela nullitatis, previsto especialmente como um meio de impugnação à execução da sentença (artigo 525, §1º, I, CPC) e como hipótese de embargos à execução (artigo 535, I, CPC) .
É nesse sentido o entendimento exarado no Acórdão 960/2018-TCU-Plenário, da relatoria do Min. Benjamin Zymler, conforme enunciado constante da Jurisprudência Selecionada, verbis:
Após o trânsito em julgado da decisão condenatória, apenas a ausência ou vícios da citação em processo julgado à revelia representam nulidade processual absoluta passível de ser arguida pela parte, pois, nessa hipótese, estará em dúvida a própria existência da relação jurídico-processual. As nulidades, em regra, devem ser arguidas até o trânsito em julgado, sob pena de preclusão máxima inerente à coisa julgada.
O vício procedimental postulado pelo recorrente para requerer a nulidade da decisão condenatória diz respeito à invalidade de sua citação, empreendida mediante o Ofício 1.179/2016-TCU/SECEX-PB (peça 9) e respectivo Aviso de Recebimento (peça 16) . Assim, tendo em vista que o Sr. Raimundo Guedes dos Santos foi considerado revel, conforme exposto no voto condutor do acórdão original (peça 25, item 5) , cabe análise de sua argumentação junto a seu apelo (peça 67) .
Segundo o recorrente o endereço para o qual foi encaminhada o ofício de citação não lhe pertence (Av. Juscelino Kubitschck, 10, Centro de Japurá) . Há nove anos, a domiciliada nesse endereço é Maria Deuzuita Maria Lopes, conforme declaração, contas de energia elétrica e fotografias anexas (p. 27-36) . Informa que sua residência em Japurá fica na Estrada do Aeroporto s/n, trazendo comprovante de imposto de renda e ficha cadastral da época em que era prefeito da cidade para reiterar sua afirmativa (p. 38-50) . Porém, assevera que já morou na Av. Juscelino Kubitschck, 00 (p. 52) .
Aduz, ainda, que a correspondência foi recebida pelo vice-prefeito da cidade, à época, Sr. Mario Jorge Maciel Barbosa, em via pública, como pode ser verificado em sua declaração (p. 54-55) , em que também declara que não residia no endereço constante no Aviso de Recebimento (AR) , de acordo com contas de energia anexas (p. 57-58) . O recorrente acrescenta que o AR nem sequer foi datado.
Sugere que sua citação poderia ter sido feita na prefeitura, porém a correspondência não foi encaminhada para o endereço indicado no Cadastro Nacional de Pessoa Jurídica do ente municipal (CNPJ, p. 60) .
Afirma também que ao tempo da notificação, em abril de 2016, celebrou convênio com o Ministério da Defesa, no qual apontava seu endereço como sendo na Estrada do Aeroporto, s/n, Centro, em Japurá (p. 62-64) . Demostra que, tal informação pode ser corroborada com a conta de energia de 5/2015 (p. 66) .
Por todo exposto, assiste razão ao recorrente. Senão vejamos.
Em pesquisa realizada junto à base da Receita Federal em 24/8/2016, constava cadastrado como endereço do Sr. Raimundo Guedes dos Santos Av. Juscelino Kubitschck, 10, Centro, Japurá/AM (peça 5) . Com base nessa informação, o Ofício 1.179/2016-TCU/SECEX-PB foi expedido em 4/10/2016 (peça 9) e entregue no endereço mencionado, conforme Aviso de Recebimento acostado à peça 16.  
Nos termos do art. 179, inciso II, do Regimento Interno do TCU, o ato convocatório deve ser comprovadamente entregue no endereço destinatário: 
Art. 179. A citação, a audiência ou a notificação, bem como a comunicação de diligência e de rejeição de alegações de defesa, far-se-ão:
II - mediante carta registrada, com aviso de recebimento que comprove a entrega no endereço do destinatário;
Embora o AR tenha sido enviado ao endereço constante no banco de dados da Receita Federal, fonte de informação de fé pública, observa-se a ausência elementos essenciais à comprovação de entrega do ofício citatório. Não constam no AR a data de recebimento manuscrita do recebedor e a assinatura do entregador dos Correios. Verifica-se, também, que o carimbo da unidade de entrega do Correios encontra-se ilegível, inviabilizando determinar a data certa em que a correspondência foi entregue. Diante disso, não é possível afirmar que o ofício de citação foi efetivamente entregue ao destinatário.
É nesse sentido o entendimento do Acórdão 3029/2013-TCU-Plenário, no qual o enunciado constante da Jurisprudência Selecionada apresentas os seguintes termos:
O Aviso de Recebimento que não contempla todos os elementos essenciais a demonstrar a realização da entrega pelos Correios no endereço destinatário - como o carimbo dos Correios, a data de entrega e a assinatura do empregado que entregou a correspondência - não assegura que houve a efetiva realização da comunicação processual. Somente a aposição de assinatura do recebedor do ofício não é elemento bastante a garantir o regular chamamento do responsável aos autos.
Diante da incerteza sobre a regular citação do recorrente e, por conseguinte, da existência de dúvida quanto à constituição da relação jurídica-processual, com vistas a prestigiar o devido processo legal, propõe-se declarar a nulidade da citação do Sr. Raimundo Guedes dos Santos.

		3.
	Conclusão da Instrução Preliminar 

	Em virtude do exposto, propõe-se:
3.1 preliminarmente, de ofício, declarar a nulidade da citação empreendida mediante o Ofício 1.179/2016-TCU/SECEX-PB (peças 9 e 16) e também dos atos posteriores decorrentes da mencionada comunicação processual, inclusive do Acórdão 3220/2017-TCU-Segunda Câmara;
3.2 não conhecer do recurso de revisão interposto por Raimundo Guedes dos Santos, por não atender aos requisitos específicos de admissibilidade, nos termos do artigo 35 da Lei 8.443/92, c/c artigo 288 do RI/TCU;
3.3 encaminhar os autos ao gabinete do relator a quo, Min. Marcos Bemquerer, para apreciação da preliminar, relativa à nulidade da citação do recorrente, bem como do Acórdão 3220/2017-TCU-Segunda Câmara;
3.4 subsidiariamente, encaminhar os autos para o gabinete do relator recursal competente para apreciação do recurso;
3.5 à unidade técnica de origem dar ciência ao recorrente e aos órgãos/entidades interessados do teor da decisão que vier a ser adotada, encaminhando-lhes cópia."

2.	Essa proposta de encaminhamento contou com a anuência do corpo dirigente da unidade técnica (peças 72 e 73) , tendo o Ministério Público junto a este Tribunal (MP-TCU) , novamente representado nestes autos pelo Procurador Rodrigo Medeiros de Lima (peça 76) , se manifestado essencialmente de acordo com esse desfecho, nos termos do parecer que segue colacionado abaixo:
"Diante dos elementos constantes dos autos, este representante do Ministério Público de Contas da União manifesta-se, na essência, de acordo com a proposta oferecida pela Secretaria de Recursos (Serur) , em pareceres uniformes (peças 71-73) , sugerindo o seguinte encaminhamento para a apreciação do recurso interposto pelo Sr. Raimundo Guedes dos Santos (peça 67) :
a) não conhecer do recurso de revisão interposto pelo Sr. Raimundo Guedes dos Santos contra o Acórdão 3220/2017-TCU-Segunda Câmara (peça 24) , por não atender aos requisitos específicos de admissibilidade, nos termos do art. 35 da Lei 8.443/1992 c/c o art. 288 do Regimento Interno/TCU;
b) declarar, de ofício, a nulidade da citação empreendida por meio do Ofício 1.179/2016-TCU/SECEX-PB, de 4/10/2016 (peça 9) e dos atos processuais dela decorrentes;
c) tornar insubsistentes os subitens 9.2 a 9.5 do Acórdão 3220/2017-TCU-Segunda Câmara, destacando-se que não há razões para ser declarada a nulidade do subitem 9.1 dessa deliberação, por meio da qual foram excluídos ' (...) da relação processual o Sr. Raimundo Matias Barbosa (XXX.173.272-XX) e a empresa WSA Serviços, Comércio e Indústria Ltda. (07.288.667/0001-80) ';
d) encaminhar os autos para o gabinete do relator a quo, Ministro-Substituto Marcos Bemquerer Costa, para as medidas de sua competência, nos termos do inciso II do art. 176 do Regimento Interno (RI/TCU) ; e
e) dar ciência da deliberação que vier a ser proferida nestes autos ao recorrente e à Procuradoria da República no Amazonas, considerando que esse órgão do Ministério Público Federal foi comunicado pelo TCU para adoção de providências de sua alçada (vide subitem 9.6 do acórdão recorrido) , nos termos do § 7º do art. 209 do Regimento Interno/TCU, em face das medidas constantes dos subitens 9.2 a 9.5 do Acórdão 3220/2017-TCU-Segunda Câmara, cuja nulidade ora se propõe."
	É o Relatório.

8.1. Eduardo Assunção Alfaia (OAB/AM 8.238), representando a empresa WSA Serviços, Comércio e Indústria Ltda. (procuração à peça 15), excluída da presente relação processual (subitem 9.1 do Acórdão 3.220/2017-TCU-2ª Câmara); e
8.2. Ana Rita de Souza Nascimento (OAB/AM 10.121), Jennifer de Queiroz Rodrigues de Oliveira (OAB/AM 8.383), Maxsuel da Silveira Rodrigues (OAB/AM 7.118), Naiane Pimentel de Melo (OAB/AM 9.126), Pedro Morais de Brito Júnior (OAB/AM 10.803) e Renata Andréa Cabral Pestana Vieira (OAB/AM 3.149), representando Raimundo Guedes dos Santos (procuração à peça 68).

Procurador Rodrigo Medeiros de Lima.

TOMADA DE CONTAS ESPECIAL. EVENTO CULTURAL PARA INCENTIVAR O TURISMO. NÃO ENCAMINHAMENTO DOS DOCUMENTOS EXIGIDOS PARA A PRESTAÇÃO DE CONTAS. AUSÊNCIA DE NEXO DE CAUSALIDADE ENTRE AS DESPESAS EFETUADAS E OS RECURSOS REPASSADOS. EXCLUSÃO DO ROL DOS RESPONSÁVEIS DO EX-PREFEITO SIGNATÁRIO DO CONVÊNIO E DA EMPRESA CONTRATADA. IRREGULARIDADE DAS CONTAS DO EX-PREFEITO QUE GERIU OS RECURSOS REPASSADOS. DÉBITO E MULTA. RECURSO DE REVISÃO. NÃO PREENCHIMENTO DOS REQUISITOS ESPECÍFICOS DE ADMISSIBILIDADE. RECURSO NÃO CONHECIDO. VÍCIO DE CITAÇÃO. DECLARAÇÃO DE NULIDADE, EX OFFICIO, DA CONDENAÇÃO HAVIDA NOS AUTOS. RESTITUIÇÃO DO PROCESSO AO RELATOR A QUO.

TOMADA DE CONTAS ESPECIAL (TCE)

Secretaria de Recursos (Serur).

Conforme consignado no Relatório precedente, trata-se de Tomada de Contas Especial (TCE) , ora em fase de Recurso de Revisão (peça 67) interposto pelo Sr. Raimundo Guedes dos Santos, ex-prefeito do Município de Japurá-AM, contra o Acórdão 3220/2017-TCU-Segunda Câmara (peça 24) , mediante o qual esta Corte de Contas, sob a relatoria do eminente Ministro Marcos Bemquerer Costa, decidiu julgar irregulares as contas daquele responsável, condená-lo ao ressarcimento da quantia de R$ 200.000,00, em valores originais que reportam a 5/5/2009, e aplicar-lhe multa de R$ 32.000,00, tudo em razão da não comprovação da boa e regular aplicação dos recursos públicos federais repassados pelo Ministério do Turismo (MTur) àquela edilidade no âmbito do Convênio 702143/2008 (peça 1, p. 41-75) , voltado a incentivar o turismo por meio de apoio à "realização de Reveillon no dia 31 de dezembro de 2008" (peça 1, p. 13) .
2.	Referida avança foi firmada em 29/12/2008 pelo então prefeito Sr. Raimundo Matias Barbosa e o objeto pactuado, segundo aventado acima, estava previsto para ser executado em 31/12/2008, ou seja, ainda na gestão daquele alcaide.
3.	Em razão de atraso no repasse de recursos pelo MTur - ordem bancária 2009OB800479, de 29/4/2009 (peça 1, 79 e 142) -, o pagamento à empresa contratada, WSA Serviços, Comércio e Indústria Ltda., foi efetuado pelo prefeito sucessor, Sr. Raimundo Guedes dos Santos, ora recorrente, o que ensejou sua responsabilização neste TC Processo 007.579/2015-2 pela não comprovação da boa e regular aplicação dos recursos públicos federais afetos ao Convênio 702143/2008.
4.	Quanto ao Sr. Raimundo Matias Barbosa e à empresa WSA Serviços, Comércio e Indústria Ltda., ambos foram excluídos da presente relação processual nos termos do subitem 9.1 do Acórdão 3220/2017-TCU-Segunda Câmara, o que se deu pelas razões que fundamentam o mencionado decisum, com destaque para as seguintes:
"9. Analisando os extratos bancários da conta movimentadora dos recursos, verifico que as retiradas de recursos da conta corrente ocorreram mediante "saque contra recibo", o que significa, de acordo com a definição extraída do Relatório que fundamentou o Acórdão 3032/2009-TCU-Segunda Câmara, "operação bancária mediante a qual o correntista, ou seu proposto, comparece pessoalmente ao terminal de caixa e resgata o valor solicitado, mediante o fornecimento de cheque avulso pela instituição bancária.".
10. Assim, com base nas informações bancárias, não há como se afirmar que os valores em tela foram destinados à empresa WSA Serviços, Comércio e Indústria Ltda.. Portanto, não pode essa empresa ser responsabilizada pelo débito apurado nos autos.
11. Desse modo, assiste razão aos pareceres da unidade técnica e do Parquet, no sentido de imputar o dano ao erário ao Sr. Raimundo Guedes dos Santos, quem geriu os recursos do Convênio Siconv 702143/2008." (Voto condutor do Acórdão 3220/2017-TCU-Segunda Câmara; peça 25, p. 1-2) 
5.	Concluída essa breve explanação, passo a me debruçar sobre o Recurso de Revisão em tela, cuja admissibilidade contou com parecer desfavorável da Secretaria de Recursos deste Tribunal (Serur) , encarregada de instruir o presente feito nesta etapa processual (peças 71 a 73) .
6.	Manifesto-me, desde já, de acordo com esse juízo negativo de admissibilidade, o qual também contou, em essência, com a concordância do Ministério Público de Contas (peça 76) .
7.	Com efeito, na linha do que concluiu a unidade instrutiva, não foram preenchidos os requisitos específicos para a espécie recursal em tela, quais sejam, "I - erro de cálculo; II - falsidade ou insuficiência de documentos em que se tenha fundamentado o acórdão recorrido; e III - superveniência de documentos novos com eficácia sobre a prova produzida" (art. 35 da Lei 8.443, de 16/7/1992) , tendo o recorrente se limitado a invocar hipótese legal compatível com o recurso de revisão - "da superveniência de documentos novos com eficácia de prova produzida" (peça 67, p. 13, in fine) -, sem, contudo, satisfazê-la materialmente.
8.	Por outro lado, ainda de acordo com o que apontou a Serur, merece acolhida a arguição do recorrente de que teria havido falha em sua citação, restando demonstrada a existência de dúvida plausível acerca da efetiva constituição da necessária relação jurídica processual.
9.	Nessas circunstâncias, em respeito ao devido processo legal e de acordo com os arts. 175 e 176 do Regimento Interno-TCU, há que se declarar a nulidade da citação do Sr. Raimundo Guedes dos Santos e dos atos processuais subsequentes, tornando-se insubsistentes os subitens 9.2 a 9.5 do Acórdão 3220/2017-TCU-Segunda Câmara e encaminhando-se os autos para o gabinete do relator a quo, Ministro Marcos Bemquerer Costa, para as medidas de sua competência, mantendo-se, porém, em seus exatos termos o subitem 9.1 da aludida deliberação, por meio do qual foram excluídos da presente "relação processual o Sr. Raimundo Matias Barbosa (043.173.272-87) e a empresa WSA Serviços, Comércio e Indústria Ltda. (07.288.667/0001-80) ".
	Ante o exposto, em consonância com os pareceres precedentes, VOTO pela adoção da minuta de acórdão que ora submeto à apreciação deste Colegiado.
TCU, Sala das Sessões Ministro Luciano Brandão Alves de Souza, em 29 de abril de 2020.
AROLDO CEDRAZ 
Relator